臺灣高雄地方法院民事判決　　　　　　110年度鳳簡字第491號
原　　　告　遠東國際商業銀行股份有限公司

法定代理人　侯金英　



訴訟代理人　楊勝浩　
被　　　告　陳坤展　

上列當事人間請求清償借款事件，本院於民國110 年10月20日言
詞辯論終結，判決如下：
    主      文
被告應給付原告新臺幣壹拾伍萬肆仟貳佰陸拾柒元，及自民國一
百一十年三月十五日起至清償日止，按週年利率百分之十二點五
計算之利息，暨自民國一百一十年四月十六日起，至一百一十年
十月十五日止，按週年利率百分之一點二五，自民國一百一十年
十月十六日起至民國一百一十一年一月十五日止，按週年利率百
分之二點五，按月計收違約金。
訴訟費用新臺幣壹仟陸佰陸拾元由被告負擔。
本判決得假執行。
    事實及理由
一、按訴狀送達後，原告不得將原訴變更或追加他訴，但擴張或
    減縮應受判決事項之聲明者不在此限，民事訴訟法第255 條
    第1 項第3 款定有明文。本件原告原請求被告應給付原告新
    臺幣（下同）154,267 元，及自民國110 年3 月15日起至清
    償日止，按年息12.5％計算之利息，與自110 年4 月16日起
    ，逾期在6 個月以內者，按年息1.25％，逾期超過6 個月者
    ，就超過部分，按年息2.5 ％，按月計收違約金，每次違約
    連續收取期數以9期為限。嗣於本院審理中變更為如主文第1
    項所示，核與前開規定相符，應予准許。
二、原告主張：被告於109 年10月8 日向原告借款160,000 元，
    約定借款期間自109 年10月8 日起至116 年10月8 日止，利
    息按年息12.5％計算，被告應按月攤還本息，如有遲延還款
    ，除依上開約定利率計付遲延利息外，逾期在6 個月以內者
    ，依上開利率10％，逾期超過6 個月者，依上開利率20％，
    ，按月計收違約金，且如有任何一宗債務不依約清償本息時
    ，借款視為全部到期，詎被告未依約繳款，迄今尚欠本金15
    4,267 元未清償，爰依消費借貸之法律關係提起本訴等語。
    並聲明：如主文第1 項所示。
三、被告辯稱：伊確有向原告貸款，但目前無法償還等語。
四、經查，原告主張之事實，業據其提出個人信用貸款契約書、
    攤還收息紀錄查詢等為證，且為被告所不爭執，堪信屬實。
    從而，原告依消費借貸之法律關係，請求被告給付如主文第
    1項所示欠款、利息及違約金，為有理由，應予准許。又本
    件係依民事訴訟法第427條第1項所規定之適用簡易訴訟程序
    所為被告敗訴之判決，爰依同法第389條第1項第3款規定依
    職權宣告假執行。
五、訴訟費用負擔之裁判依據：民事訴訟法第78條。
中    華    民    國   110    年    10    月    29    日
                  鳳山簡易庭  法  官  吳文婷
上為正本係照原本作成。
如不服本判決，應於送達後20日內，向本院提出上訴狀並表明上
訴理由。（均須按他造當事人之人數附繕本）
中    華    民    國   110    年    10    月    29    日
                              書記官  洪嘉慧